臺灣新竹地方法院刑事判決　　　　　　　 100年度訴字第81號
公　訴　人　臺灣新竹地方法院檢察署檢察官
被　　　告　洪誌瑋
指定辯護人　本院公設辯護人林建和
上列被告因違反槍砲彈藥刀械管制條例等案件，經檢察官提起公
訴（99年度偵字第5907號、第7017號、第7354號），本院判決如
下：
    主    文
洪誌瑋犯如附表所示之罪，均累犯，各處如附表所示之刑。應執
行有期徒刑伍年，併科罰金新臺幣拾萬元，罰金如易服勞役，以
新臺幣壹仟元折算壹日。扣案之改造手槍壹支（含彈匣壹個，槍
枝管制編號：0000000000號），沒收。
    事    實
一、洪誌瑋(1)前於民國89年間，因竊盜案件，經本院以89年度易
    字第995 號判決判處有期徒刑3年6月，並應於刑之執行前，
    令入勞動場所強制工作3 年確定；(2)又於89年間，因公共危
    險等案件，經本院以89年度交訴字第121 號判決分別判處有
    期徒刑7月、1年，並定其應執行刑為有期徒刑1年6月，嗣洪
    誌瑋提起上訴，經臺灣高等法院以90年度交上訴字第119 號
    判決駁回上訴而確定；(3)另於90年間，因連續施用第二級毒
    品案件，經本院以90年度竹北簡字第162 號判決判處有期徒
    刑6 月確定。上開(2)、(3)案件所示各罪嗣經臺灣高等法院以
    96年度聲減字第405 號裁定分別減為有期徒刑3月又15日、6
    月、3 月，並與前揭(1)案件所示不應減刑之罪，就有期徒刑
    部分定其應執行刑為有期徒刑3年9月確定，經入監執行，於
    96年11月14日縮短刑期假釋付保護管束出監，並於97年1月3
    0日保護管束期滿，假釋未經撤銷視為執行完畢。
二、詎洪誌瑋仍不知戒慎其行，先後為下列犯行：
(一)、洪誌瑋明知可發射子彈具有殺傷力之改造槍枝為槍砲彈藥刀
    械管制條例所公告列管之物品，非經中央主管機關許可，不
    得持有，竟基於非法持有具殺傷力改造手槍之犯意，於97年
    1 月30日至同年2月6日間之某日，在新竹縣新豐鄉某不詳電
    子遊藝場內，向真實姓名年籍不詳綽號「奶瓶」之成年男子
    互易取得具有殺傷力仿COLT廠CALIBRE.25POCKET型半自動手
    槍製造、換裝土造金屬槍管而成之改造手槍乙支（含彈匣乙
    個，槍枝管制編號：0000000000號）及4 顆不具殺傷力之改
    造子彈，自斯時起即未經許可而持有之，並放置在其所駕駛
    如後述車牌號碼1850-RV號自小客車內。
(二)、洪誌瑋明知真實姓名年籍不詳綽號「阿南」之成年男子於97
    年2月6日某時，在新竹縣新豐鄉新庄子「紅不讓電子遊藝場
    」前借予其駕駛之車牌號碼1850-RV 號自小客車（為邱湘霖
    所有，於97年2月4日上午7 時45分許，在其位於新竹縣竹北
    市○○里○○鄰○○街51巷4 號住處屋內遭竊），係屬來源有
    異之贓物，竟仍基於收受贓物之犯意，收受上開自小客車而
    駕駛於道路上，迨行經新竹縣新豐鄉○○村○○路447 號前
    ，因超車不慎發生車禍，洪誌瑋負傷之際隨即棄車逃逸。嗣
    警於同日下午4 時11分許到場處理，發現該車業經通報失竊
    ，並在車上扣得洪誌瑋所持有上開具有殺傷力仿COLT廠CALI
    BRE.25POCKET型半自動手槍製造、換裝土造金屬槍管而成之
    改造手槍乙支（含彈匣乙個，槍枝管制編號：0000000000號
    ）及4 顆不具殺傷力之改造子彈，經採集車內遺留血跡送請
    內政部警政署刑事警察局（下稱刑事警察局）鑑定比對，發
    現與洪誌瑋之DNA-STR 型別相符，而循線查知上情（車牌號
    碼1850-RV號自小客車業經邱湘霖領回）。
(三)、洪誌瑋復明知另一名真實姓名年籍不詳綽號亦為「阿南」之
    成年男子於97年2 月10日某時，在新竹地區某處借予其駕駛
    之車牌號碼H2-1977號自小客車（為郭仁財所有，於97年2月
    3日上午10時許，在苗栗縣頭份鎮○○里○○路101號前遭竊
    ），係屬來路不明之贓物，竟另基於收受贓物之犯意，收受
    前開自小客車作為代步使用，並於2、3日後將該車棄置於新
    竹縣竹北市○○路559號「麥當勞」速食店前。嗣警於97年3
    月7 日上午11時20分許在上址尋獲該車，乃採集車內煙蒂送
    請刑事警察局鑑驗，發現與洪誌瑋之DNA-STR 型別相符，始
    悉上情（車牌號碼H2-1977號自小客車已發還郭仁財）。
(四)、洪誌瑋又基於意圖為自己不法所有之加重竊盜犯意，於98年
    11月18日凌晨3時許，在桃園縣楊梅鎮○○里○鄰○○路18號
    之6 前，持其所有金屬材質、質地堅硬，客觀上足以攻擊人
    身，危害人生命、身體安全具有危險性，可供兇器使用之一
    字扳手乙支（未扣案，業已滅失），撬開曾增譽所有、交由
    謝乾源管領使用之車牌號碼7610-KS 號自小客車門鎖後啟動
    電門而竊取該車得手，作為代步之用。
(五)、洪誌瑋為躲避警方查緝，另意圖為自己不法之所有，於98年
    11月23日晚上9 時許，在新竹市○區○○路9巷4弄口，持其
    所有金屬材質、質地堅硬，客觀上足以攻擊人身，危害人生
    命、身體安全具有危險性，可供兇器使用之梅花扳手乙支（
    未扣案，業已滅失），拆卸竊取彭衣炘所有、交由彭建濂管
    領使用之車牌號碼DK-4303號自小客車前、後車牌2面，得手
    後旋將之懸掛在上揭其竊得之車牌號碼7610-KS 號自小客車
    上使用。嗣警於99年2月25日晚上9時許，在新竹縣新豐鄉新
    豐村17鄰紅毛11之3號前尋獲懸掛DK-4303號車牌之原車牌號
    碼7610-KS 號自小客車，於車內採集煙蒂、吸管，經送請刑
    事警察局鑑定比對發現與洪誌瑋之DNA-STR 型別相符，而悉
    上情（DK-4303號車牌業經彭建濂領回，車牌號碼7610-KS號
    自小客車已發還謝乾源）。
(六)、洪誌瑋於99年4 月18日凌晨4、5時許，在新竹縣湖口鄉○○
    路2 巷口，見林瑞榮所有、交由其夫鍾旻貴管領使用之車牌
    號碼V8-4178 號自小客車停放該處無人看管，復意圖為自己
    不法之所有，以其自備之鑰匙乙支（未扣案，業已滅失）啟
    動電門之方式竊取上開自小客車，得手後供己代步所用，其
    後將該車棄置於新竹縣新豐鄉○○村○○路「新庄子加油站
    」前產業道路上。嗣警於99年4月19日晚上6時30分許在上址
    尋獲該車，並採集竊盜者所遺留指紋乙枚，經送刑事警察局
    鑑驗比對資料庫結果，與洪誌瑋建檔之右拇指指紋相符，而
    查知上情（車牌號碼V8-4178 號自小客車業經鍾旻貴領回）
    。
三、案經新竹縣政府警察局竹東分局、竹北分局先後報告暨臺灣
    新竹地方法院檢察署檢察官自動檢舉簽分偵查起訴。
    理    由
壹、程序方面：
    按被告以外之人（包括證人、鑑定人、告訴人、被害人及共
    同被告等）於審判外之陳述雖不符刑事訴訟法第159條之1至
    之4等4條之規定，而經當事人於審判程序同意作為證據，法
    院審酌該言詞陳述或書面陳述作成時之情況，認為適當者，
    亦得為證據；當事人、代理人或辯護人於法院調查證據時，
    知有刑事訴訟法第159條第1項不得為證據之情形，而未於言
    詞辯論終結前聲明異議者，視為有前項之同意，同法第 159
    條之5 定有明文。立法意旨在於傳聞證據未經當事人之反對
    詰問予以核實，原則上先予排除。惟若當事人已放棄反對詰
    問權，於審判程序中表明同意該等傳聞證據可作為證據；或
    於言詞辯論終結前未聲明異議，基於尊重當事人對傳聞證據
    之處分權，及證據資料愈豐富，愈有助於真實發見之理念，
    且強化言詞辯論主義，使訴訟程序得以順暢進行，上開傳聞
    證據亦均具有證據能力。查本件下列所引用之被告以外之人
    於審判外之供述或非供述證據，因公訴人、被告及指定辯護
    人均未於本院準備程序、審判程序中表示意見，且迄至言詞
    辯論終結前未再聲明異議，而本院審酌上開供述或非供述等
    證據資料製作時之情況，無不當取供及證明力明顯過低之瑕
    疵，認以之作為證據應屬適當，故揆諸前開規定，認前揭證
    據資料均應有證據能力，合先敘明。
貳、實體方面：
一、認定犯罪事實所憑之證據及認定之理由：
(一)、上揭犯罪事實，業據被告洪誌瑋迭於偵訊、本院行準備程序
    、審理時均坦承不諱，核與被害人邱湘霖於警詢時指述（見
    99年度偵字第7017號卷第33頁）、被害人郭仁財於警詢時指
    述（見99年度偵字第7017號卷第26至27頁）、被害人謝乾源
    於警詢時指述（見99年度偵字第7017號卷第50至53頁）、被
    害人彭建濂於警詢時指述（見99年度偵字第7017號卷第54至
    55頁）、被害人林瑞榮於警詢時指述（見99年度偵字第7354
    號卷第37頁）、被害人鍾旻貴於警詢時指述（見99年度偵字
    第7354號卷第71至72頁）、證人吳振源於偵查中證述（見99
    年度偵字第813號卷第128頁）情節大致相符，此外：
１、事實欄二(一)所示犯行部分，復有新竹縣政府警察局竹北分局
    刑事案件證物採驗紀錄表乙紙（見99年度偵字第7017號卷第
    22頁）、新竹縣政府警察局槍枝初步檢視報告表乙份（見99
    年度偵字第7017號卷第23至25頁）在卷，及改造手槍乙支（
    含彈匣乙個，槍枝管制編號：0000000000號，保管字號：97
    年度黃保管字第30號，扣押物品清單見99年度偵字第7017號
    卷第20頁）、改造子彈4顆（保管字號：97年度彈保管字第1
    7號，扣押物品清單見本院100年度審訴字第27號卷第39頁）
    扣案可資佐證。而扣案之改造手槍乙支（含彈匣乙個，槍枝
    管制編號：0000000000號）、改造子彈4 顆，經偵查中送刑
    事警察局以性能檢驗法、試射法鑑驗結果，證實：(1)送鑑手
    槍乙支（槍枝管制編號：0000000000號），認係改造手槍，
    由仿COLT廠CALIBRE.25POCKET型半自動手槍製造之槍枝，換
    裝土造金屬槍管而成，擊發功能正常，可供擊發適用子彈使
    用，認具殺傷力；(2)送鑑子彈4 顆，認均係非制式子彈，由
    金屬彈殼組合直徑7.0±0.5mm金屬彈頭而成，採樣乙顆試射
    ，無法擊發，認不具殺傷力等情，有刑事警察局97年3 月12
    日刑鑑字第0970026931號槍彈鑑定書乙份附卷為憑（見99年
    度偵字第7017號卷第16至19頁）。
２、事實欄二(二)所示犯行部分，亦有失車－案件基本資料詳細畫
    面報表乙紙（見99年度偵字第7017號卷第35頁）、失車－唯
    讀案件基本資料乙份（見99年度偵字第7017號卷第36至37頁
    ）、車牌號碼1850-RV 號自小客車尋獲案現場勘察報告乙份
    （見99年度偵字第7017號卷第39至44頁）、贓物認領保管單
    乙紙（見99年度偵字第7017號卷第34頁）、刑事警察局97年
    3 月5日刑醫字第0970022242號、99年8月30日刑醫字第0990
    094280號鑑定書各乙份（見99年度偵字第7017號卷第13至15
    頁）在卷可稽。
３、事實欄二(三)所示犯行部分，並有失車－案件基本資料詳細畫
    面報表乙紙（見99年度偵字第7017號卷第29頁）、尋獲車牌
    號碼H2-1977 號自小客車案現場勘察報告乙份（見99年度偵
    字第7017號卷第30至32頁）、贓物認領保管單乙紙（見99年
    度偵字第7017號卷第28頁）、刑事警察局99年8 月30日刑醫
    字第0990094280號鑑定書乙份（見99年度偵字第7017號卷第
    13至14頁）附卷足證。
４、事實欄二(四)所示犯行部分，另有車牌號碼7610-KS 號自小客
    車尋獲案現場勘察報告乙份（見99年度偵字第7017號卷第61
    至67頁）、新竹縣政府警察局車輛尋獲電腦輸入單乙紙（見
    99年度偵字第7017號卷第58頁）存卷可按。
５、事實欄二(五)所示犯行部分，且有公路監理電子閘門車號查詢
    汽車車籍所得資料乙紙（見99年度偵字第4183號卷第53頁）
    、失車－案件基本資料詳細畫面報表乙紙（見99年度偵字第
    7017號卷第59頁）、新竹縣政府警察局車輛尋獲電腦輸入單
    乙紙（見99年度偵字第7017號卷第60頁）、贓物認領保管單
    2 紙（見99年度偵字第7017號卷第56至57頁）、指認照片11
    張（見99年度偵字第7017號卷第69至74頁）、刑事警察局99
    年3 月23日刑醫字第0990029981號鑑定書乙份（見99年度偵
    字第7017號卷第68頁）、新竹縣政府警察局100年3月24日竹
    縣警刑一字第1003003160號函暨檢附之採證照片20張（見本
    院100年度訴字第81號卷第37至41頁）在卷為證。
６、事實欄二(六)所示犯行部分，復有新竹縣政府警察局車輛協尋
    電腦輸入單2 紙（見99年度偵字第7354號卷第39至40頁）、
    採證照片13張暨勘察報告乙份（見99年度偵字第7354號卷第
    41至48頁）、贓物認領保管單乙紙（見99年度偵字第7354號
    卷第73頁）、刑事警察局99年5 月21日刑紋字第0990066070
    號鑑定書乙份（見99年度偵字第7354號卷第49至52頁）附卷
    足考。
(二)、綜前所述，足見被告所為自白內容確與事實相符，可以採信
    ，本案事證已臻明確，被告犯行均堪認定，自應依法予以論
    罪科刑。
二、論罪：
(一)、按刑法第321 條第1項第3款之攜帶兇器竊盜罪，係以行為人
    攜帶兇器竊盜為其加重條件，此所謂兇器，其種類並無限制
    ，凡客觀上足對人之生命、身體、安全構成威脅，具有危險
    性之兇器均屬之，且祇須行竊時攜帶此種具有危險性之兇器
    為已足，並不以攜帶之初有行兇之意圖為必要（最高法院79
    年度臺上字第5253號判例參照）。經查，被告洪誌瑋於事實
    欄二(四)所示該次竊盜時所用之一字扳手乙支、於事實欄二(五)
    所示該次竊盜時所用之梅花扳手乙支，均係金屬材質，質地
    堅硬，因之，若持以行兇，依一般社會觀念，足以使人之身
    體、生命產生危險，自均堪認為兇器。
(二)、核被告洪誌瑋就事實欄二(一)所為，係犯槍砲彈藥刀械管制條
    例第8條第4項之未經許可持有可發射子彈具有殺傷力之改造
    手槍罪；就事實欄二(二)、(三)所示各次所為，均係犯刑法第34
    9條第1項之收受贓物罪；就事實欄二(四)、(五)所示各次所為，
    均係犯刑法第321 條第1項第3款之攜帶兇器竊盜罪；就事實
    欄二(六)所示該次所為，則係犯刑法第320條第1項之普通竊盜
    罪。
(三)、被告所犯上開未經許可持有可發射子彈具有殺傷力之改造手
    槍乙罪、收受贓物2罪、加重竊盜2罪、普通竊盜乙罪，犯意
    各別，行為互殊，犯罪地點、被害人、侵害法益亦均不相同
    ，應予分論併罰。
三、科刑：
(一)、被告洪誌瑋有如事實欄一所示之前科紀錄，有臺灣高等法院
    被告前案紀錄表乙份附卷足查，其受有期徒刑之執行完畢，
    5年以內再故意犯本件有期徒刑以上之前揭6罪，均為累犯，
    均應依刑法第47條第1項之規定加重其刑。
(二)、爰審酌被告素行不佳，竟未經許可持有具有殺傷力之改造手
    槍，且放置於所駕駛自小客車內，嗣並任意駕車外出，形同
    隨身攜帶具有殺傷力之槍枝，稍有不慎即可能造成傷人或殺
    人事件，雖持有期間甚短而未用於其他犯罪，惟對於社會潛
    在危害性不可謂不大；復明知不詳人士所借予之自小客車應
    係來路不明之贓物，仍加以收受使用，足見其法治觀念薄弱
    ，亦使被害人於財產遭受不法侵害後，回復權利之行使發生
    困難；又正值青壯，不思努力上進，對財物之取得不謀以己
    力而獲取之，因缺乏代步工具或欲掩飾犯行而竊取自小客車
    、車牌，顯不尊重他人財產權益之犯罪動機與目的、攜帶兇
    器竊盜之手段危害性甚大、行竊次數不少、造成被害人之損
    害，兼衡其於偵查中就本案犯罪情節一度猶飾詞狡辯，終坦
    認全部犯行之犯罪後態度等一切情狀，分別量處如附表編號
    一至編號六「主文罪名及宣告刑」欄所示之刑，並定其應執
    行之刑，併就科處罰金部分諭知如易服勞役之折算標準，以
    資懲儆。
(三)、末按沒收物之執行完畢與沒收物之不存在，並非一事，因犯
    罪必須沒收之物，雖已經檢察官以無主物聲請單獨宣告沒收
    ，並已執行完畢。但就本案而言，仍不失為從刑之一種，仍
    應宣告沒收（最高法院87年度臺上字第2633號判決意旨參照
    ）。經查，扣案之改造手槍乙支（含彈匣乙個，槍枝管制編
    號：0000000000號），係由仿COLT廠CALIBRE.25POCKET型半
    自動手槍製造之槍枝，換裝土造金屬槍管而成，擊發功能正
    常，可供擊發適用子彈使用，具有殺傷力，前雖經臺灣新竹
    地方法院檢察署檢察官以無主違禁物聲請本院裁定單獨宣告
    沒收，並已執行完畢，此固有本院97年度聲字第461 號裁定
    乙份、臺灣新竹地方法院檢察署100年3月22日竹檢家總字第
    1008300040號函及所附臺灣新竹地方法院檢察署檢察官97年
    7 月14日竹檢慎平字第18058號、第18057號扣押（沒收）物
    品處分命令各乙紙在卷可佐（見本院100 年度訴字第81號卷
    第32至34頁），惟參諸前揭說明，縱已執行完畢仍應宣告沒
    收，是上開改造手槍乙支（含彈匣乙個，槍枝管制編號：00
    00000000號）屬違禁物，不問屬於犯人與否，應依刑法第38
    條第1項第1款規定宣告沒收。另扣案之改造子彈4 顆，經鑑
    定結果，認均係非制式子彈，由金屬彈殼組合直徑7.0±0.5
    mm金屬彈頭而成，採樣乙顆試射，無法擊發，認不具殺傷力
    ，且非槍砲、彈藥主要組成零件，卷內亦無證據證明係違禁
    物；又被告洪誌瑋所有分別用以供如事實欄二(四)、(五)、(六)所
    示加重竊盜及普通竊盜犯行所用之一字扳手、梅花扳手、鑰
    匙各乙支，均未扣案，此為前開新竹縣政府警察局100年3月
    24日竹縣警刑一字第1003003160號函所載明（見本院100 年
    度訴字第81號卷第37頁），且被告供稱該等物品已丟棄滅失
    等語（見本院100 年度訴字第81號卷第83頁），復無證據證
    明仍屬存在，為免將來執行之困難，爰均不為沒收之諭知，
    附此敘明。
四、據上論斷，應依刑事訴訟法第299條第1項前段，槍砲彈藥刀
    械管制條例第8條第4項，刑法第11條前段、第42條第3 項前
    段、第320條第1項、第321 條第1項第3款、第349條第1項、
    第47條第1項、第51條第5款、第38條第1項第1款，刑法施行
    法第1條之1第1項、第2項前段，判決如主文。
本案經檢察官黃惠欣到庭執行職務。
中    華    民    國    100   年    4     月    28    日
                  刑事第三庭  審判長法  官  魏瑞紅
                                    法  官  周美玲
                                    法  官  林惠君
以上正本證明與原本無異。
如不服本判決，應於收受本判決後10日內向本院提出上訴書狀。
上訴書狀應敘述具體理由，未敘述上訴理由者，應於上訴期間屆
滿後20日內補提理由書狀於本院（均須按他造當事人之人數附繕
本，並請勿「逕送上級法院」）。
中    華    民    國    100   年    4     月    28    日
                                    書記官  蔣淑君
附錄本案論罪科刑法條全文：
刑法第320條第1項
意圖為自己或第三人不法之所有，而竊取他人之動產者，為竊
盜罪，處5年以下有期徒刑、拘役或5百元以下罰金。
刑法第321條第1項第3款
犯竊盜罪而有左列情形之一者，處6月以上5年以下有期徒刑：
三  攜帶兇器而犯之者。
刑法第349條第1項
收受贓物者，處3年以下有期徒刑、拘役或5百元以下罰金。
槍砲彈藥刀械管制條例第8條第4項
未經許可，持有、寄藏或意圖販賣而陳列第1項所列槍枝者，處3
年以上10年以下有期徒刑，併科新臺幣7百萬元以下罰金。
附表（被告各罪之宣告刑）：
┌──┬──────────────────┬─────────┐
│編號│         主文罪名及宣告刑           │     犯罪事實     │
├──┼──────────────────┼─────────┤
│ 一 │洪誌瑋未經許可，持有可發射子彈具有殺│事實欄二(一)所示犯行│
│    │傷力之改造手槍，累犯，處有期徒刑年│                  │
│    │貳月，併科罰金新臺幣拾萬元，罰金如易│                  │
│    │服勞役，以新臺幣壹仟元折算壹日。扣案│                  │
│    │之改造手槍壹支（含彈匣壹個，槍枝管制│                  │
│    │編號：0000000000號），沒收│                  │
│    │。                                  │                  │
├──┼──────────────────┼─────────┤
│ 二 │洪誌瑋收受贓物，累犯，處有期徒刑肆月│事實欄二(二)所示犯行│
│    │。                                  │                  │
├──┼──────────────────┼─────────┤
│ 三 │洪誌瑋收受贓物，累犯，處有期徒刑伍月│事實欄二(三)所示犯行│
│    │。                                  │                  │
├──┼──────────────────┼─────────┤
│ 四 │洪誌瑋攜帶兇器竊盜，累犯，處有期徒刑│事實欄二(四)所示犯行│
│    │柒月。                              │                  │
├──┼──────────────────┼─────────┤
│ 五 │洪誌瑋攜帶兇器竊盜，累犯，處有期徒刑│事實欄二(五)所示犯行│
│    │捌月。                              │                  │
├──┼──────────────────┼─────────┤
│ 六 │洪誌瑋竊盜，累犯，處有期徒刑伍月。  │事實欄二(六)所示犯行│
└──┴──────────────────┴─────────┘